臺灣新竹地方法院民事小額判決
111年度竹北小字第295號 
原      告  包雨欣  
被      告  俞景儀  


上列當事人間請求清償債款事件，本院於民國111年6月30日辯論
終結，判決如下：
    主  文
被告應給付原告新臺幣壹萬伍仟元，及自民國一一一年五月二十
六日起至清償日止，按年息百分之五計算之利息。
被告應自民國一一一年七月起至民國一一一年八月止，按月於每
月二十三日前給付原告新臺幣伍仟元。
原告其餘之駁回。
訴訟費用新臺幣壹仟元由被告負擔。
本判決第一項及第二項屆期部分得假執行。
    事實及理由
一、原告起訴主張：被告前於民國111年3月23日向原告借款新臺
    幣（下同）25,000元，並約定被告應自111年4月23日起按月
    於每月23日償還5,000元予原告，詎被告迄今全未清償。為
    此，爰依消費借貸之法律關係提起本件訴訟，並聲明：被告
    應給付原告25,000元，及自起訴狀繕本送達之翌日起至清償
    日止，按年息5%計算之利息。
二、被告則以：借款當時兩造有約定若被告可以代原告向其他人
    討回每月應繳款項，被告即無庸償還系爭借款，其雖未完成
    上開條件，惟被告未能完成該項條件係因原告交付之資料不
    夠齊全所致，請求以每月1,000元分期償還系爭借款債務等
    語置辯，並聲明：原告之訴駁回。
三、原告主張之上開事實，業據其提出借據及兩造間通訊軟體LINE對話紀錄等影本為證（見本院卷第13頁、第27至29頁），並有新竹縣政府警察局竹北分局111年5月30日竹縣北警偵字第1113802633號函暨所附承辦員警受理案件相關資料附卷可憑（見本院卷第37至69頁），復為被告到庭所不爭執，自堪信原告之主張為真實。
四、按消費借貸之借用人，應於約定期限內，返還與借用物種類
    、品質、數量相同之物，民法第478條前段定有明文。經查
    ，依原告提出之借據所示，可知被告確於111年3月23日向原
    告借款25,000元，兩造並約定被告應自111年4月23日起按月
    償還5,000元予原告，共分5期償還，此亦經被告當庭自承無
    誤。又原告主張被告至本件起訴時為止，均未清償分文，則
    至本院就本件訴訟言詞辯論終結時即111年6月30日為止，被
    告所積欠之系爭借款債務，計有3期、15,000元（計算式：5
    ,000元×3期＝15,000元）業已到期，原告自得請求被告為一
    次給付，故原告請求被告給付已到期之借款債務15,000元，
    為有理由，應予准許。
五、次按請求將來給付之訴，以有預為請求之必要者為限，得提
    起之，民事訴訟法第246條定有明文。而該條所定將來給付
    之訴，於被告（債務人）有到期不履行之虞時，債權人即得
    提起之，倘債務人對於債權人請求所由生之法律關係有所爭
    執，或對於繼續性之債務，就已屆履行期之債務，有不為履
    行或拒絕履行之情形，即得認債務人就未屆履行期部分，有
    到期不履行之虞，債權人自得提起將來給付之訴（最高法院
    92年台上字第2184號民事判決參照）。再按於一定期日或期
    間內，應為意思表示或給付者，其期日或其期間之末日，為
    星期日、紀念日或其他休息日時，以其休息日之次日代之，
    民法第122條亦定有明文。經查，觀諸兩造前開LINE對話紀
    錄，堪認被告應清償之系爭借款債務，兩造係約定應分期履
    行，且觀諸該借據上並無記載「若有任何一期到期不履行，
    即視為全部到期」之加速條款（見本院卷第13頁），故被告
    仍享有期限利益，而分期履行之債務，對於未到期部分，如
    有到期不履行之虞，原告對於未到期部分，僅得提起將來給
    付之訴，不得請求法院就債權人未到期部分，為現在給付之
    判決，否則債務人之期限利益，將因此剝奪，故原告請求被
    告就111年7月起至111年8月止未到期部分之借款債務共計1
    萬元（計算式：5,000元×2期＝10,000元），應一次全部給付
    ，尚屬無據。惟被告至本件言詞辯論終結時即111年6月30日
    止仍未依約還款，實可預見被告就將來陸續到期之借款債務
    部分，亦不會遵期履行，是依民事訴訟法第246條規定，原
    告對於將來陸續屆期之分期清償債務，確有預為請求之必要
    ，是本院自得就原告請求陸續屆期之債務准為按期給付之判
    決。復查，兩造就系爭借款債務係約定採取按月於每月23日
    分期給付5,000元之方式清償，從而，原告就系爭借款債務
    於本件訴訟言詞辯論終結時尚未到期部分，請求被告應自11
    1年7月起至111年8月止，按月於每月23日前給付原告5,000
    元，核屬有據，逾此範圍之請求，則不能准許。
六、綜上所述，原告依消費借貸之法律關係，請求被告給付已到
　　期之借款15,000元及法定遲延利息；暨請求被告給付尚未到
    期之借款，即自111年7月起至111年8月止，按月於每月23日
    前給付原告5,000元，為有理由，應予准許；逾此範圍之請
    求，為無理由，應予駁回。
七、本件係適用小額訴訟程序所為被告敗訴之判決，爰依職權宣
    告假執行，暨於判決時確定被告應負擔之訴訟費用如主文第
    2 項所示之金額（即第一審裁判費1,000元）。
八、訴訟費用負擔之依據：民事訴訟法第79條。
中　　華　　民　　國　　111 　年　　7 　　月　　21　　日
                  竹北簡易庭  法  官  張詠晶
以上正本係照原本作成。
如對本判決上訴，非以其違背法令為理由不得為之，且須於判決
送達後二十日內以上訴狀記載上訴理由向本院提出上訴狀。
如委任律師提起上訴者，應一併繳納上訴審裁判費。
中　　華　　民　　國　　111 　年　　7 　　月　　21　　日
                               書記官  陳佩瑩